最　高　行　政　法　院　裁　定
                                     100年度裁字第1342號
聲  請  人　富崢貿易股份有限公司
代　表　人　初天慶
上列聲請人因與相對人財政部臺北關稅局間進口貨物核定稅則號
別事件，對於中華民國100年1月13日本院100年度裁字第13號裁
定，聲請再審，本院裁定如下：
　　主  文
再審之聲請駁回。
再審訴訟費用由聲請人負擔。
　　理  由
一、按「對於適用簡易程序之裁判提起上訴或抗告，須經本院之
    許可。前項許可，以訴訟事件所涉及之法律見解具有原則性
    者為限。」，行政訴訟法第235條定有明文。又當事人向本
    院提起上訴，是否合法，係屬本院應依職權調查裁判之事項
    ，聲請人對本院以其上訴為不合法而駁回之裁定，無論本於
    何種法定再審事由聲請再審，依行政訴訟法第283條、第275
    條第1項之規定，均應專屬本院管轄，同法第275條第3項規
    定不在準用之列（本院民國95年裁字第1167號判例參照）。
    是本件聲請人對本院100年度裁字第13號裁定聲請再審，即
    應專屬本院管轄，合先明。次按，當事人對於本院所為裁
    定聲請再審，必須原裁定具有行政訴訟法第283條準用同法
    第273條第1項所列各款情形之1或第2項之規定，始得為之。
    而第273條第1項第1款規定所謂「適用法規顯有錯誤」，係
    指原裁定所適用之法規與該案應適用之法規相違背或與解釋
    、判例有所牴觸者而言，至於法律上見解之歧異，聲請人對
    之縱有爭執，要難謂為適用法規顯有錯誤，而據為聲請再審
    之理由。
二、緣聲請人因進口貨物核定稅則號別事件，不服臺北高等行政
    法院99年度簡字第571號判決（下稱前程序原審判決）而上
    訴，經本院以100年度裁字第13號裁定（下稱原確定裁定）
    駁回而告確定。聲請人復以原確定裁定有行政訴訟法第273
    條第1項第1款「適用法規顯有錯誤」之事由而聲請再審，其
    意旨略以：聲請人對於前程序原審判決提起上訴時，已明
    該判決違背司法院釋字第287號解釋及行政程序法第160條第
    2項規定，及原法院另案96年度訴字第1793號判決與前程序
    原審判決見解不同；又本院98年度判字第1238號判決雖廢棄
    原法院96年度訴字第1793號判決，然仍未核定系爭貨物應歸
    列之稅號，顯見高等行政法院內部見解歧異，有統一法律上
    之意見之必要，足見聲請人之上訴具有原則性，然原確定裁
    定卻以聲請人之上訴不合法，自屬行政訴訟法第273條第1項
    第1款「適用法規顯有錯誤者」之情事等語。
三、經核，原確定裁定係以依聲請人所陳之上訴理由，並無所涉
    及之法律見解具有原則性之情事，並明原法院另案96年度
    訴字第1793號判決業經本院以98年度判字第1238號判決廢棄
    ，自無高等行政法院就同類事件有見解歧異之情事而應由本
    院確認或統一法律上意見之必要，而不許可其上訴，故其上
    訴難謂合法而駁回。聲請再審意旨無非以其對行政訴訟法第
    235條規定及何謂高等行政法院就同類事件見解歧異之己見
    ，主張原確定裁定適用法律不當，揆諸首開說明，自非屬適
    用法規顯有錯誤之範疇，是其聲請再審，請求廢棄原確定裁
    定，難認有理，應予駁回。
四、據上論結，本件聲請為無理由。依行政訴訟法第283條、第2
    78條第2項、第104條，民事訴訟法第95條、第78條，裁定如
    主文。
中　　華　　民　　國　　100　 年　　5　　 月　　26　　日
                    最高行政法院第五庭
                        審判長法官　藍　獻　林
                              法官　廖　宏　明
                              法官　姜　素　娥
                              法官　林　文　舟
                              法官　胡　國　棟

以  上  正  本  證  明  與  原  本  無  異
中　　華　　民　　國　　100　 年　　5　　 月　　27　　日
　　　　　　　　　　　　　　　書記官　賀　瑞　鸞